Inventaris van het archief van het Nederlandse Gezantschap, later de Ambassade in Sudan, 1955 - 1974
Nationaal Archief, Den Haag
- Onderwijs, voorlichting, 8
  - Stukken betreffende het leveren van commentaar op Nederlandse publicaties in het buitenland ten behoeve van de voorlichting over Nederland., 1956-1958; 193; 1 omslag
  - Stukken betreffende het geven van voorlichting over Nederland in Sudan., 1956-1964; 194; 1 omslag
  - Stukken betreffende persartikelen over Nederland in Sudan., 1956-1964; 195; 1 omslag
  - Stukken betreffende de ontwikkeling van het onderwijs., 1957-1972; 196-198; 3 omslagen
    - Sudan. 1957-1972, 196-197
      - 1957-1964, 196
      - 1969-1972, 197
    - Somalië, 1970, 198
- Staatkunde, landsverdediging, internationale organisaties, 9
  - Staatkunde, 9.1
    - Binnenlandse staatkunde, 9.1.1
      - Stukken betreffende de bevolkingsgroepen in Sudan en de daaruit voortvloeiende problemen voor de eenheid van het land., 1956-1959; 199; 1 omslag
      - Stukken betreffende binnenlandse politieke aangelegenheden., 1956-1974; 200-212; 9 pakken en 4 omslagen
        - Sudan. 1956-1974, 200-210
          - Algemeen. 1956-1974, 200-206
            - 1956-1960, 200
            - 1961-1963, 201
            - 1964, 202
            - 1965-1968, 203
            - 1969-1970, 204
            - 1971 jan. - 1972 mei, 205
            - 1972 juni - 1974, 206
          - Wijzigingen in de kabinetten, 1965-1974, 207; omslag
          - Wijzigingen in het binnenlands bestuur, 1966-1974, 208; omslag
          - Politieke onrust en burgeroorlog in Zuid-Sudan, 1969-1974, 209
          - Uitlevering door Uganda en het proces tegen de huurling Rolf Steiner in Sudan in verband met guerrilla-activiteiten tegen de Sudanese regering, 1971-1974, 210; omslag
        - Somalië. 1956-1974, 211-212
          - 1956-1963, 211; omslag
          - 1965-1974, 212
      - Stukken betreffende het opstellen van jaarrapporten over Sudan., 1964-1971; 213-214; 2 omslagen
        - 1964, 213
        - 1967-1971, 214
    - Buitenlandse betrekkingen, 9.1.2
      - Stukken betreffende de buitenlandse politiek., 1955-1964; 215-219; 3 pakken en 2 omslagen
        - Sudan. 1955-1964, 215-218
          - 1955-1957, 215; omslag
          - 1958-1959, 216
          - 1960, 217
          - 1961-1964, 218
        - Somalië, 1957-1964, 219; omslag
      - Stukken betreffende de diplomatieke betrekkingen., 1955-1974; 220-236; 7 pakken en 10 omslagen
        - Sudan. 1955-1974, 220-231
          - Diverse landen, 1967-1974, 220
          - Afrika - Duitsland (Oost en West), 1965-1974, 221; pak
          - Egypte - Finland, 1965-1974, 222; pak
          - Gabon - Nigeria, 1965-1974, 223; pak
          - Nederland. 1955-1974, 224-228
            - Algemeen. 1955-1964, 224
            - Algemeen. 1967, 225
            - Algemeen. 1968-1970, 226
            - Algemeen. 1969-1974, 227
            - Na de regeringswisseling in 1969, 1969-1974, 228; pak
          - Noorwegen - Syrië, 1965-1974, 229; pak
          - Tanzania - Verenigd Koninkrijk, 1965-1974, 230; pak
          - Verenigde Staten - Zwitserland, 1965-1974, 231; pak
        - Somalië. 1964-1974, 232-236
          - Diverse landen, 1965-1974, 232
          - Djibouti, 1964-1974, 233
          - Frankrijk, 1966-1973, 234
          - Libië, 1966-1974, 235
          - Sovjet-Unie, 1965-1974, 236
      - Stukken betreffende reacties op het Nederlandse koloniale beleid., 1956-1963; 237-238; 2 omslagen
        - Sudan, 1956-1963, 237
        - Somalië, 1960-1962, 238
      - Stukken betreffende de dienstreizen van medewerkers van de Nederlandse Buitenlandse Dienst en van een medewerker van het Koninklijk Instituut voor de Tropen aan Sudan en Somalië., 1956-1964; 239-241; 3 omslagen
        - Dienstreizen van de Nederlandse ambassadeur in Sudan naar Sudan en Somalië, 1956-1964, 239
        - Dienstreis van de Nederlandse gezant in Sudan aan Somalië in 1958, met een memo over de diplomatieke vertegenwoordiging van de Benelux-landen in Somalië, 1958-1960, 240
        - Bezoek van A.A.J. Warmenhoven, Directeur Bureau Internationale Technische Hulp, van 15 april - 23 mei 1961 aan Sudan, een dienstreis van de attaché van de Ambassade in Sudan aan Port Sudan en een bezoek van dr. O.J.M. Kranendonk van het Koninklijk Instituut voor de Tropen aan Sudan van 13 mei - eind juli 1963, 1961-1963, 241
      - Stukken betreffende de belangenbehartiging door Nederland van andere landen., 1960-1974; 242-245; 1 pak en 3 omslagen
        - Behartigen van de belangen van Luxemburg in Somalië, 1960, 242
        - Behartigen van de belangen van andere landen in Sudan. 1966-1974, 243-245
          - Luxemburg en België, 1966-1974, 243
          - Verenigde Staten. 1967-1970, 244-245
            - Beleid, 1967, 244; pak
            - Werkzaamheden, 1967-1970, 245
      - Stukken betreffende de houding van Sudan en Somalië ten opzichte van diverse conflicten in Afrika en het Midden-Oosten., 1965-1971; 246; 1 omslag
      - Stukken betreffende de Sudanese reactie op de Praagse Lente in Tsjecho-Slowakije., 1968; 247; 1 omslag
      - Stukken betreffende de bezoeken van buitenlandse staatshoofden en hoogwaardigheidsbekleders aan Sudan en Somalië., 1969-1974; 248-249; 2 omslagen
        - Bezoeken van de Sudanese president Gaafar El Nimeiry en bezoeken van andere Sudanese hoogwaardigheidsbekleders aan diverse landen, waaronder Nederland, 1969-1974, 248
        - Bezoeken van diverse staatshoofden en andere hoogwaardigheidsbekleders aan Sudan, 1971-1974, 249
      - Stukken betreffende de gijzeling van 1 - 4 maart 1973 van hoofden van diplomatieke missies in de residentie van de Saudische ambassadeur te Khartoem door de Palestijnse beweging Zwarte September., 1973-1974; 250; 1 pak
    - Multilaterale betrekkingen, wereldproblemen, 9.1.3
      - Stukken betreffende de verhouding van Sudan tot het communisme., 1957-1961; 251; 1 omslag
      - Stukken betreffende de betrekkingen met internationale samenwerkingsverbanden., 1957-1972; 252-256; 5 omslagen
        - Sudan. 1957-1965, 252-254
          - Afro-Aziatische samenwerking. 1957-1965, 252-253
            - 1957-1959, 252
            - 1965, 253
          - Afrikaanse samenwerking, 1958-1960, 254
        - Sudan en Somalië. 1965-1972, 255-256
          - Afrikaanse samenwerking, 1965-1972, 255
          - Arabische samenwerking, 1965-1972, 256
      - Stukken betreffende het Sudanese standpunt ten aanzien van wereldproblemen., 1961-1964; 257; 1 omslag
      - Stukken betreffende de bijeenkomsten van chefs de poste van landen van de Europese Economische Gemeenschap (EEG) te Khartoem, over de financieel-economische en politieke situatie in en de buitenlandse politieke betrekkingen van Sudan., 1962-1966; 258-259; 2 pakken
        - 1962-1965, 258
        - 1965-1966, 259
  - Landsverdediging, 9.2
    - Stukken betreffende militaire aangelegenheden van Sudan., 1958-1967; 260-261; 2 omslagen
      - 1958-1964, 260
      - 1965-1967, 261
    - Stukken betreffende de opbouw van het leger van Somalië door de Sovjet-Unie., 1965-1966; 262; 1 omslag
    - Stukken betreffende de betrokkenheid van Sudan bij het Midden-Oostenconflict., 1969-1974; 263; 1 pak
  - Internationale organisaties, 9.3
    - Stukken betreffende de relatie van Sudan en Somalië tot de Verenigde Naties (VN)., 1956-1974; 264-287; 24 omslagen
      - Sudan. 1956-1974, 264-284
        - Algemeen, 1957-1964, 264
        - Algemene Vergadering, 1965-1974, 265
        - Economic and Social Council (ECOSOC). 1959-1973, 266-267
          - 1959-1964, 266
          - 1965-1973, 267
        - Economic Commission for Africa (ECA), 1958-1964, 268
        - Food and Agricultural Organization (FAO). 1956-1974, 269-270
          - 1956-1963, 269
          - 1965-1974, 270
        - Internationaal Monetair Fonds (IMF), 1965-1974, 271
        - International Cotton Advisory Committee (ICAC), 1967, 272
        - International Labor Organization (ILO). 1960-1966, 273-274
          - 1960-1964, 273
          - 1966, 274
        - International Telecommunications Satellite Consortium (INTELSAT), 1966, 275
        - United Nations Conference on Trade and Development (UNCTAD), 1964, 276
        - United Nations Development Program (UNDP), 1969-1974, 277
        - United Nations Educational, Scientific and Cultural Organization (UNESCO). 1960-1974, 278-279
          - 1960-1962, 278
          - 1965-1974, 279
        - United Nations Industrial Development Organization (UNIDO), 1966-1973, 280
        - Universal Postal Union, 1974, 281
        - Verplaatsing Internationaal Gerechtshof, 1969, 282
        - Wereldbank, 1965-1974, 283
        - World Health Organization (WHO), 1958-1963, 284
      - Somalië. 1966-1973, 285-287
        - Internationaal Monetair Fonds (IMF), 1966-1973, 285
        - Uitvoerende Raad van de United Nations Educational, Scientific and Cultural Organization (UNESCO), 1966-1970, 286
        - VN-resolutie over de methode van factfinding, 1967, 287
    - Stukken betreffende de relatie van Sudan en Somalië tot de Europese Economische Gemeenschap (EEG)., 1958-1974; 288-294; 2 pakken en 5 omslagen
      - Invloed van de EEG op de economie van Sudan en Somalië, 1958-1964, 288
      - Multilaterale betrekkingen van Sudan met de EEG, 1959-1964, 289; pak
      - Sudanese reactie op de associatieovereenkomst van de EEG met Israël. 1964-1969, 290-291
        - 1964, 290
        - 1965-1969, 291
      - Onderhandelingen tussen de EEG en Sudan over een associatieovereenkomst en de reactie van Nederland hierop, 1965-1973, 292
      - Steun van het Europees Ontwikkelingsfonds aan projecten in Somalië, 1965-1974, 293; pak
      - Samenwerkingsovereenkomst van de EEG met de Geassocieerde Afrikaanse landen en Madagaskar (GASM), 1968-1970, 294
    - Stukken betreffende de deelname van Sudan aan vergaderingen van niet-gebonden landen., 1969-1974; 295; 1 omslag
    - Stukken betreffende de relatie van Sudan en Somalië tot de Organisatie voor Afrikaanse Eenheid (OAE)., 1971-1974; 296; 1 pak